臺灣高等法院刑事判決　　　　　　　　　九十一年度上更(一)字第六一四號
　　上　訴　人　臺灣桃園地方法院檢察署檢察官
　　上　訴　人
　　即　被　告　甲○○
　　選任辯護人　賴彌鼎
　　　　　　　　林宗竭
右上訴人，因毒品危害防制條例案件，不服臺灣桃園地方法院，八十八年度訴字第六
○七號，中華民國八十八年九月十七日第一審判決（起訴案號：臺灣桃園地方法院檢
察署八十八年偵字第三三○五、三五○五、四○六七號）提起上訴，判決後，經最高
法院第一次發回更審，本院判決如左：
    主      文
原判決關於甲○○意圖販賣而持有第二級毒品及販賣第二級毒品部分暨定應執行刑部
分均撤銷。
甲○○連續販賣第二級毒品，處有期徒刑柒年陸月。
扣案之第二級毒品安非他命壹包（驗餘淨重點伍貳公克）沒收銷燬之。
    事      實
一、甲○○明知安非他命業經行政院公告列為第二級毒品管制在案，竟基於概括犯意
    ，於民國八十八年二月十八日二十三時許，在桃園縣中壢市○○街六巷二三號家
    中，以新台幣（下同）一萬元之代價，販賣安非他命二包（毛重共七．○公克）
    予友人郭慶仁（此人因亦販賣第二級毒品，已經判處有期徒刑七年四月確定），
    復於同月二十四日二十二時許，在郭慶仁所住之同市○○路四五二巷二六弄十四
    號一樓家中，以五千元之代價，販賣安非他命一包（毛重三．五公克）予郭慶仁
    。嗣因郭慶仁轉售安非他命於吳曉偉，經警認為可疑，查獲郭慶仁，郭慶仁乃在
    警示意下，佯以（○三）000－0000號電話連絡甲○○，約定於同月二十
    七日一時許在郭慶仁家巷口（即四三六巷口）仍以相同代價交易毛重三．五公克
    之安非他命一包，甲○○依約而來，為警埋伏當場逮捕，扣得甲○○持有之安非
    他命一包（毛重三．五公克，驗餘淨重三．三五三二公克）。
二、案經台北市政府警察局中正第二分局報告台灣桃園地方法院檢察署檢察官偵查起
    訴。
    理      由
一、訊據上訴人即被告甲○○對於其在八十八年二月二十七日一時許，在中壢市○○
    路四三六巷口經警查獲攜持政府公告管制之第二級毒品安非他命一包之事，坦承
    不諱，核與相約友人郭慶仁及埋伏查獲警員呂水賢所供相符，該毒品經送驗結果
    ，確屬安非他命，有警局初步鑑驗報告書（三五○五號偵卷二○頁）及憲兵司令
    部刑事鑑識中心鑑驗通知書（原審卷五二頁）在案可徵，驗餘淨重為三．三五三
    二公克，亦有上開鑑驗通知書可憑。
二、被告雖矢口否認有販賣行為，辯稱：郭慶仁雖於警訊時曾供稱向伊購買安非他命
    ，但此後之偵查及歷審程序中均否認其情，並指出係受警察示意而打電話叫伊出
    來聊聊而已，確無約定買毒之事，至於警察呂水賢所證前後不一，與事實不符，
    不得作為不利伊之證據，退一步言，縱認伊以每包三．五公克毛重之安非他命售
    予郭慶仁，伊在警訊中亦陳稱係以相同代價向「阿雄」所購進，足見伊根本無營
    利之意圖，足見伊與郭慶仁之警訊自白不符實情，不能憑以認定伊犯罪云云。
三、惟查：
  (一)按我國刑事訴訟程序，警訊之調查通認屬於偵查階段之一環節，所為筆錄，如無
    證據證明其不法，自非不具證據能力，僅其證明力或證據價值如何，由法院在經
    驗法則及論理法則之支配下，自由判斷而已，合先敘明。
  (二)就本件警訊筆錄言，買毒之郭慶仁在偵查及歷審中均不曾提出刑求之抗辯，被告
    且在檢察官偵查中被問：「警訊（實在否）？）」答以：「實在，有見過筆錄、
    簽名，沒說仁向我買安，只說給仁三次，第三次是被獲。（按此部分詳後述）．
    ．．」（四○六七號偵卷四頁反面、五頁正面）承辦警員呂水賢亦證稱：製作筆
    錄時沒有刑求，且他們三人（按指被告、郭慶仁、吳曉偉）都在現場，有互相對
    質等語（原審卷四二頁反面、四三頁正面），足見本件警訊筆錄並非不具證據能
    力。
  (三)向被告買毒之郭慶仁在警訊中已直陳：「我安非他命是向甲○○（．．．經當面
    指認並確認無誤）購買的，我是以每包三．五公克向甲○○購得，再以每包二．
    ○公克（毛重）賣出，甲○○每包三．五公克賣給我伍仟元，我再以每包二．○
    公克（毛重）賣給不特定的人，本日我是賣給吳曉偉才遭查獲的。」「我總計向
    甲○○購買三次安非他命，第一次是在八十八年二月十八日二十三時許，在甲○
    ○家裡中壢市○○○○○街六巷二三號完成交易，我向他買貳包毛重七．○公克
    新台幣壹萬元。第二次是在八十八年二月二十四日二十二時許在我家（址：中壢
    市○○路四五二巷二六弄一四號壹樓）完成交易，我向他買壹包毛重三．五公克
    新台幣伍仟元。第三次即是本（二十七）日○一時，我向他約定在中壢市○○路
    四三六巷口完成交易毒品，他仍依約前來，即遭埋伏警方查獲。我每次向甲○○
    購買安非他命，均打（○三）000－0000的電話與他連絡。」（三五○五
    號偵卷九頁正、反面）就其二人間如何買賣安非他命之詳情供明在案。
  (四)被告在警訊中亦坦稱：「郭慶仁總計向我討安非他命三次。第一次於八十八年二
    月十八日二十三時許在郭慶仁家裡（址：中壢市○○路四五二巷二六弄十四號壹
    樓）重量是毛重三．五公克，新台幣伍仟元，第二次於八十八年二月二十四日二
    十二時許亦在郭慶仁家裡．．．，亦是新台幣伍仟元，毛重三．五公克，本（二
    十七）日○一時是第三次即遭警方查獲。」「他均打（○三）000－0000
    號來與我共同約定時間、地點，再由我拿安非他命到他住宅（按此部分詳後述）
    。」（同上偵卷一二頁正面）亦坦承有以金錢作為代價交易安非他命之情。
  (五)被告在警訊中雖稱：「我安非他命是向綽號阿雄購買的，．．．我是以每包三．
    五公克（毛重）向阿雄買新台幣伍仟元。」（同上偵卷一二頁正、反面）但衡以
    向被告買毒之郭慶仁坦承向被告買得安毒後，以每包二．○公克毛重五千元之代
    價轉售予吳曉偉，有如前述，核與吳曉偉所供相符（同上偵卷六頁反面），並有
    該經警查扣之二．○公克毛重安非他命之警局初步鑑驗報告書（同上偵卷一九頁
    ）及憲兵司令部鑑驗通知書（原審卷五二頁）在案可憑，足見販售安非他命利得
    不小，復因販賣安非他命罪責甚重，已經政府在公共媒體上長期宣導，為眾所週
    知之事實，坦承施用毒品之被告及郭慶仁自亦更加清楚，該郭慶仁在檢察官偵查
    中乃翻稱係免費將安非他命給吳曉偉，亦免費自被告處取得安非他命云云（同上
    偵卷三八頁反面），要與被告上開所供以原價轉讓予郭慶仁云云，如出一轍，再
    參以本件查扣之安非他命已非微量，被告嗣又稱將安非他命交予郭慶仁之後，二
    人即一起吸食（同上偵卷一二頁正面），則無論係何人提供吸用之安非他命，被
    告均有所得，蓋以如係由被告提供，被告當無原價轉讓而又無償提供吸食部分之
    安毒，而使自己益形吃虧之理；如係由郭慶仁買後提供，被告所得即係免費自郭
    慶仁處取回安毒吸用之利益，足見被告辯稱無利潤可得一節，無非避重就輕之詞
    ，尚無可採，其有販售安非他命得利之情，不容狡展。
  (六)關於被告被警查獲經過，據買毒之郭慶仁供稱：「甲○○是由我供述，我以電話
    （○三）000－0000向甲○○約定在八十八年二月二十七日○一時在桃園
    縣中壢市○○路四三六巷口交易毒品，警方在該處埋伏，順利於現場當場在他皮
    帶處查獲安非他命毛重三．五公克、淨重三．三公克。」（同上偵卷九頁反面）
    ，承辦警員呂水賢證稱：「查獲（郭慶仁販毒）後，有詢問毒品何來，他有提供
    一支電話給我們，且他說若我們不相信，林（榮裕）那天晚上會到他家，我們可
    去他家巷口看，郭有說要打電話給林，並在餐廳旁打電話跟林說叫他出來，我等
    你，我們便去埋伏，林是坐計程車來的。」「他（按指被告）看到我們就跑了，
    ．．．他皮帶那邊用衛生紙包了一包安（非他命），安（非他命）是自他皮帶處
    搜出來的。」（原審卷四二頁反面）嗣復進一步描述：「郭慶仁被抓時，說毒品
    是跟甲○○買的，並說他們當天晚上要交易毒品，並且他們是以電話連絡。」（
    原審卷七三頁反面）二人所供相符，足見被告確有先前已經二次與郭慶仁為毒品
    交易，而原有販賣安非他命之犯意，第三次縱係因警示意，由郭慶仁佯稱欲再買
    毒而以釣魚方式與被告約定時間、地點，被告則以前交易價格、數量攜帶毒品到
    達，雖無法成交，仍應認第三次行為已符販賣未遂情形。
  (七)至於第一次毒品交易之數量、價格及地點，被告及郭慶仁所供固非完全一致，郭
    慶仁稱係二包毛重七．○公克，代價一萬元，地點在被告家，被告稱係一包毛重
    三．五公克，代價五千元，地點在郭慶仁家，衡酌郭慶仁所供各次數量、價格及
    地點不同，較具交易個別之特性，應較可信性，被告上開供詞應係為減輕情節及
    撇清自家關係之虛詞，自應以郭慶仁上開警訊所述為可採。又郭慶仁嗣後在偵查
    及歷審中否認向被告購買毒品，要屬曲意迴護被告之詞，而其供出毒品來源，未
    獲依法減輕其刑之寬典待遇，仍不能影響於本件被告販毒事實之認定。
  (八)被告聲請再傳郭慶仁到庭一節，因其既已翻供迴護，自無必要；又聲請傳喚呂水
    賢一節，因本件事證已臻明確，其所供逮獲被告之地點縱因時間經過，不免混淆
    ，仍於被告販毒之事不生影響，爰亦認無必要，附此說明。
  (九)被告轉讓毒品予郭慶仁部分雖已經先行判罪確定，但原確定判決係將轉讓毒品部
    分與販賣毒品部分分別審酌、宣告有罪及無罪，自不能認該二部分係屬同一事實
    ，從而該販賣毒品部分既經最高法院發回更審，本院自應予以處理，合併敘明。
  (十)綜合上開直接、間接（包含情況）證據判斷結果，被告確有多次販賣毒品之情，
    其空言否認犯罪，要屬翻異飾卸之詞，核無可採，其犯行可以認定。
四、核被告第一、二次販賣安非他命之行為，應成立毒品危害防制條例第四條第二項
    之販賣第二級毒品（既遂）罪。其第三次販賣安非他命未成交之行為，核應成立
    同條第五項、第二項之販賣第二級毒品未遂罪。其先後三次行為，時間密接、犯
    罪基本構成要件相同，顯係基於概括犯意為之，應論以連續犯販賣第二級毒品一
    罪，並依法加重其刑。
五、原審就第三次販毒行為，論以意圖販賣而持有毒品罪，就第一、二次販毒行為諭
    知無罪之判決，均非允洽。被告就判罪部分否認犯罪，提起上訴，固非有理由，
    檢察官上訴指摘原判決此二部分均不當，則有理由，應由本院將原判決此二部分
    及其所定應執行刑部分均予撤銷。爰審酌被告已有多次毒品有關之前犯紀錄，竟
    不思改正，反變本加厲而販毒，實屬不該，尤其犯罪後一再飾詞狡展，益見毫無
    悔意，惟念其販毒次數不多、數量非夥，犯罪危害尚輕等一切情狀，量處如主文
    所示之刑，以示懲儆。扣案之安非他命一包（驗餘淨重三．三五三二公克）係屬
    查獲之毒品，應依法併宣告沒收銷燬之。
據上論斷，應依刑事訴訟法第三百六十九條第一項前段、第三百六十四條、第二百九
十九條第一項前段，毒品危害防制條例第四條第二項、第十八條第一項前段，刑法第
十一條前段、第五十六條，判決如主文。
本案經檢察官沈明彥到庭執行職務。
中    華    民    國    九十一    年      九        月      十一        日
                        臺灣高等法院刑事第十四庭
                            審判長法  官  陳  祐  輔
                                  法  官  陳  國  文
                                  法  官  洪  昌  宏
右正本證明與原本無異。
如不服本判決應於收受送達後十日內向本院提出上訴書狀，其未敘述上訴之理由者並
得於提起上訴後十日內向本院補提理由書（均須按他造當事人之人數附繕本）。
                                  書記官  廖  月  女
中    華    民    國    九十一    年      九        月      十三        日
附錄：本案論罪科刑法條全文
毒品危害防制條例第四條
製造、運輸、販賣第一級毒品者，處死刑或無期徒刑；處無期徒刑者，得併科新臺幣
一千萬元以下罰金。
製造、運輸、販賣第二級毒品者，處無期徒刑或七年以上有期徒刑，得併科新臺幣七
百萬元以下罰金。
製造、運輸、販賣第三級毒品者，處五年以上有期徒刑，得併科新臺幣五百萬元以下
罰金。
製造、運輸、販賣專供製造或施用毒品之器具者，處一年以上七年以下有期徒刑，得
併科新臺幣一百萬元以下罰金。
前四項之未遂犯罰之。
